臺灣高等法院臺中分院刑事裁定　
111年度聲字第1949號
聲  請  人  臺灣高等檢察署臺中檢察分署檢察官     
受  刑  人  林正傑



上列聲請人因受刑人數罪併罰有二裁判以上，聲請定其應執行之
刑（聲請案號：111年度執聲字第824號），本院裁定如下：
    主  文
林正傑因犯如附表所示各罪所處之刑，應執行有期徒刑肆年。
    理  由
一、聲請意旨略以：受刑人林正傑因詐欺數罪，先後經判決確定
    如附表，應依刑法第53條、第51條第5款規定，定其應執行
    之刑，爰依刑事訴訟法第477條第1項聲請裁定等語。
二、按數罪併罰之定應執行之刑，係出於刑罰經濟與責罰相當之
    考量，並非予以犯罪行為人或受刑人不當之利益，為一種特
    別的量刑過程，相較於刑法第57條所定科刑時應審酌之事項
    係對一般犯罪行為之裁量，為定應執行刑之宣告，乃對犯罪
    行為人本身及所犯各罪之總檢視，除應考量行為人所犯數罪
    反應出之人格特性，並應權衡審酌行為人之責任與整體刑法
    目的及相關刑事政策，在量刑權之法律拘束性原則下，依刑
    法第51條第5款之規定，採限制加重原則，以宣告各刑中之
    最長期為下限，各刑合併之刑期為上限，但最長不得逾30年
    ，資為量刑自由裁量權之外部性界限，並應受法秩序理念規
    範之比例原則、平等原則、責罰相當原則、重複評價禁止原
    則等自由裁量權之內部抽象價值要求界限之支配，以使輕重
    得宜，罰當其責，俾符合法律授與裁量權之目的，以區別數
    罪併罰與單純數罪之不同，兼顧刑罰衡平原則（最高法院10
    0年度台抗字第440號刑事裁定意旨參照）。又刑事訴訟法第
    370條第2項、第3項，已針對第二審上訴案件之定應執行之
    刑，明定有不利益變更禁止原則之適用，分屬不同案件之數
    罪併罰，倘一裁判宣告數罪之刑，曾經定其執行刑，再與其
    他裁判宣告之刑（或執行之刑）定其執行刑時，在法理上亦
    應同受此原則之拘束（最高法院103年度第14次刑事庭會議
    決議意旨參照）；亦即另定之執行刑，其裁量所定之刑期，
    不得較重於前定之執行刑加計後裁判宣告之刑（或執行之刑
    ）之總和（最高法院104年度台抗字第410號裁定意旨參照）
    。
三、經查，受刑人林正傑因詐欺等數罪，經臺灣臺中地方法院及
    本院分別判處如附表所示之刑（其中附表編號2至5所示之罪
    經定應執行有期徒刑3年6月確定），均經確定在案，有各該
    刑事裁判及臺灣高等法院被告前案紀錄表在卷可稽。茲檢察
    官聲請定其應執行之刑，本院審核認聲請為正當，復審酌受
    刑人對於上開案件合併定應執行刑之意見及所犯各罪之犯罪
    態樣分別為肇事逃逸及詐欺罪，各自侵害法益、時間間隔、
    各罪依其犯罪情節所量定之刑及曾定應執行刑所形成之刑期
    上限，暨考量前述比例原則、平等原則、責罰相當原則、重
    複評價禁止原則等自由裁量權之內部抽象價值要求之界限，
    爰定其應執行之刑如主文所示。
四、依刑事訴訟法第477條第1項、刑法第53條、第51條第5款，
    裁定如主文。 
中　　華　　民　　國　　111 　年　　10　　月　　27　　日
             刑事第六庭    審判長法　官  吳  進  發 
　 　　　　　 　　　　　　　　   法　官  尚  安  雅
  　 　　　　 　 　　　　        法　官  許  冰  芬     
以上正本證明與原本無異。      
如不服本裁定，應於收受送達後5日內向本院提出抗告書狀(須附
繕本)。因疫情而遲誤不變期間，得向法院聲請回復原狀。

                                 書記官  鄭  淑  英
　　　　　　　　　　　　　　　　 
中　　華　　民　　國　　111 　年　　10　　月　　27　　日

附表：受刑人林正傑定應執行之刑案件一覽表 
編        號  1 2 罪        名  肇事逃逸 詐欺 宣   告   刑  有期徒刑1年2月 有期徒刑1年1月 （7次） 犯 罪 日 期  109/06/16 109/06/18-109/06/19 偵查（自訴）機關年度案號  臺中地檢109年度偵字第26365號 南投地檢109年度偵字第5345號等 最後事實審 法院 臺中地院 中高分院  案號 110年度交簡字第128號 111年度金上訴字第281號  判決日期 110/03/10 111/04/19 確定判決 法院 臺中地院 中高分院  案號 110年度交簡字第128號  111年度金上訴字第281號  判決確定 日期 110/4/12 111/05/24 是否為得易科罰金之案件  不得易科罰金、不得易服社會勞動 不得易科罰金、不得易服社會勞動 備註  臺中地檢110年度執緩字第657號（南投地檢111年度執撤緩助字第9號） ①南投地檢111年度執緝字第173號 ②編號2至5所示之罪經定應執行刑為有期徒刑3年6月 
編        號  3 4 罪        名  詐欺 詐欺 宣   告   刑  有期徒刑1年2月 （10次） 有期徒刑1年3月 （4次） 犯 罪 日 期  109/06/18-109/06/19 109/06/19 偵查（自訴）機關年度案號  南投地檢109年度偵字第5345號等 南投地檢109年度偵字第5345號等 最後事實審 法院 中高分院 中高分院  案號 111年度金上訴字第281號 111年度金上訴字第281號  判決日期 111/04/19 111/04/19 確定判決 法院 中高分院 中高分院  案號 111年度金上訴字第281號 111年度金上訴字第281號  判決確定 日期 111/05/24 111/05/24 是否為得易科罰金之案件  不得易科罰金、不得易服社會勞動 不得易科罰金、不得易服社會勞動 備註  ①南投地檢111年度執緝字第173號 ②編號2至5所示之罪經定應執行刑為有期徒刑3年6月  
編        號  5 罪        名  詐欺 宣   告   刑  有期徒刑1年5月 （1次） 犯 罪 日 期  109/06/19 偵查（自訴）機關年度案號  南投地檢109年度偵字第5345號等 最後事實審 法院 中高分院  案號 111年度金上訴字第281號  判決日期 111/04/19 確定判決 法院 中高分院  案號 111年度金上訴字第281號  判決確定 日期 111/05/24 是否為得易科罰金之案件  不得易科罰金、不得易服社會勞動 備註  ①南投地檢111年度執緝字第173號 ②編號2至5所示之罪經定應執行刑為有期徒刑3年6月